臺灣高雄地方法院刑事判決　　　　　　95年度簡上字第1010號
上　訴　人
即　被　告　庚○○
　　　　　　乙○○
共　　　同
選任辯護人　郭憲彰　律師
上列上訴人因被告傷害等案件，不服本院高雄簡易庭中華民國95
年7 月31日95年度簡字第4275號所為第一審判決（聲請簡易判決
處刑書案號：臺灣高雄地方法院檢察署95年度偵字第14352 號）
，提起上訴，本院管轄之第二審合議庭判決如下：
    主  文
原判決撤銷。
庚○○於公務員依法執行職務時，當場侮辱，處有期徒刑貳月，
減為有期徒刑壹月，如易科罰金，以銀元佰元即新臺幣玖佰元
折算壹日。其餘被訴部分無罪。
乙○○無罪。
    事  實
一、庚○○於民國95年5 月22日上午9 時38分許，駕駛宣傳車（
    未懸掛車牌）搭載乙○○，共同前往高雄市苓雅區○○○路
    2 號之高雄市政府辦公大樓，並在該辦公大樓前以宣傳車上
    之擴音器朝上開辦公大樓播放建國理論，因音量過大影響高
    雄市政府員工辦公，經市府人員通報警方前往處理，嗣高雄
    市政府警察局苓雅分局民權路派出所員警甲○○、丙○○、
    己○○、戊○○、丁○○前往現場處理及勸導，庚○○及乙○○2 人拒絕出示證件供員警查核身分，且庚○○明知在場
    之員警係依法執行職務，竟單獨基於侮辱公務員之犯意，以
    「你們不是臺灣的警察，你們是中華民國的警察，沒有資格
    查我們的證件，你們是小人」等語辱罵在場之員警。
二、案經高雄市政府警察局苓雅分局報請臺灣高雄地方法院檢察
    署檢察官聲請簡易判決處刑。
    理  由
壹、被告庚○○涉犯侮辱公務員罪部分：
一、證據能力部分：
(一)被告以外之人於偵查中向檢察官所為之陳述，除顯有不可信
    之情況者外，得為證據；刑事訴訟法第159 之1 第2 項定有
    明文。偵查中對被告以外之人所為之偵查筆錄，或被告以外
    之人向檢察官所提之書面陳述，性質上均屬傳聞證據。惟現
    階段刑事訴訟法規定檢察官代表國家偵查犯罪、實施公訴，
    依法其有訊問被告、證人及鑑定人之權，證人、鑑定人且須
    具結，而實務運作時，檢察官偵查中向被告以外之人所取得
    之陳述，原則上均能遵守法律規定，不致違法取供，其可信
    度極高。本件證人甲○○於偵查中，係以證人身分向檢察官
    具結所為之陳述，辯護人未曾提及檢察官在偵查時有不法取
    供之情形，亦無顯不可信之情況，故其於偵查中之證言具有
    證據能力。
(二)再按，傳聞法則乃對於被告以外之人於審判外之言詞或書面
    陳述，亦即針對被告以外之人於審判外以言詞或書面所為之
    供述證據而為之規範。而卷附錄影翻拍照片1 張、宣傳車照
    片4 張（見警卷第16頁、第19-20 頁），卷附攝有牆壁及機
    車損壞狀況之照片6 幀，乃以科學、機械之方式，對於現場
    狀況所為忠實且正確之記錄，性質上並非供述證據，應無刑
    事訴訟法第159 條第1 項規定之適用，附此敘明。
二、實體部分：
(一)訊據被告庚○○固坦承於案發之際曾駕駛上揭車輛，至高雄
    市政府辦公大樓前，以車上擴音器宣揚建國理論之事實（見
    本院簡上卷第32頁），核與證人即到場處理之員警甲○○、
    丙○○、己○○、戊○○、丁○○於本院審理時證述之情節
    ，均大致相符，復有宣傳車照片4 張（見警卷第19-20 頁）
    在卷可稽，此部分之事實，自堪認定。惟矢口否認有何侮辱
    公務員之犯行，辯稱：我沒有對員警說你們這些人小人云云
    （見本院簡上卷第29頁）；辯護人則為被告辯以：在場員警
    對於有關查驗被告庚○○證件，及小人這句話對何人罵，誰
    有聽到小人這句話等細節，所述均不相同，且員警丁○○既
    證稱連民權路派出所都可聽到宣傳車的聲音，顯見在現場音
    量很大，（在場的員警）不可能聽到被告庚○○說你們是小
    人，他們（在場的員警）說的是不實在的云云（見本院簡上
    字卷第136 頁）。經查：
  1.被告庚○○於員警到場，請其出示身份證件以供查核後，仍
    拒不配合，並以「你們不是臺灣的警察，你們是中華民國的
    警察，沒有資格查我們的證件，你們是小人」等語，出言侮
    罵在場執勤員警之事實，業據證人即在場處理之員警丁○○
    、丙○○、己○○、戊○○於本院審理中到庭證述甚明，證
    人丁○○復證稱：我在95年5 月22日有前往高雄市政府辦公
    大樓前處理民眾檢舉的事情，被告庚○○、乙○○駕駛一輛
    前後沒有車牌的車輛到場，而且用擴音器播放很大聲的聲音
    ，在現場我同事柯柏勳及一些其他同事在現場查他們的證件
    ，我們請他們2 位出示證件，他們起初都不回答，也沒有其
    他動作，之後被告庚○○就很大聲地說「你們不是臺灣的警
    察，你們是中華民國的警察，沒有資格查我們的證件，你們
    是小人」，我其他的同事也有聽到，我當時距離被告2 人只
    有2 、3 步等語（見本院簡上字卷第125 頁、第126 頁）；
    證人己○○則證稱：案發時我有到高雄市政府去處理事情，
    我到場之後，看到被告庚○○、乙○○開1 台沒有掛車牌的
    車子到現場宣傳，我請他們把聲音放小，請他們出示證件，
    …被告2 人都拒絕出示證件，後來庚○○有說你們說些警察
    都是中華民國養的小人之類的話等語（見本院簡上字卷第81
    頁）；證人戊○○復證稱：我有在95年5 月22日前往高雄市
    政府處理事情，因為值班的員警通報說有人在市政府前以擴
    音器播放很大聲的聲音，音量影響市政府員工辦工，希望我
    們去勸導，我到現場後發現有輛車沒有牌照，而擴音器的聲
    音音量很大，被告2 人站在現場，…我請被告2 人出示證件
    ，他們一直沒有出示證件給我們看，他們2 人中有人罵丁○○小人，是誰罵的我不知道等語（見本院簡上字卷第98-99
    頁、第100 頁、第103 頁）；證人丙○○亦證稱：我有在95
    年5 月22日前往高雄市政府，我到現場時已經有同仁在現場
    處理，我有看到1 男1 女（即被告庚○○、乙○○）以宣傳
    車的擴音器播放臺灣國理念，我到場後一開始都很客氣，請
    被告2 人將車駛離現場，…但是被告2 人還是一直宣揚他們
    的理念，而擴音器播放的音量很大聲，我們請被告2 人出示
    證件，被告2 人一直不出示，…被告庚○○說我們是小人，
    沒有資格看他們的證件，最主要是對丁○○說，因為丁○○
    和被告2 人接觸較多等語（見本院簡上字卷第104 頁、第10
    5 頁、第108 頁）。
  2.又上揭員警於本院審理時，均業經具結，已足擔保其憑信性
    ，且本件審理過程中，被告庚○○並未指稱前開到場處理之
    員警，在本案發生前曾與其發生糾紛，亦無證據可認被告庚○○與前開到場處理之員警另有其他仇隙，則前開到場處理
    之員警並無於本案中蓄意誣指被告庚○○之理。況到場處理
    之員警果因被告2 人在高雄市政府辦公大樓前，拒不配合出
    示證件，以供查驗身分，憤而故意設詞誣攀，則當一併指證
    同時在場之被告乙○○亦曾出言辱罵，始符情理。然到場處
    理之員警己○○、丙○○、丁○○卻於本院審理時分別證稱
    ：並未聽到被告乙○○有出言辱罵在場員警等語（詳如下述
    ），益見前揭員警並非故意誣指被告庚○○，其等於本院審
    理時之證述，應屬真實可信。再者，前開證人對於被告庚○○確於案發之際，在案發地點對在場之員警以「小人」等語
    辱罵，且始終拒絕出示證件乙節之供述，均屬相符，縱令其
    等對於何人查驗被告庚○○證件、被告庚○○對何位員警出
    言辱罵等細節，容有不同，然此無非係因時間久遠，記憶衰
    退所致，尚難因此即為有利被告庚○○之認定。故被告及辯
    護人前開所辯：沒有罵在場員警小人，員警證述有細節上之
    不同，顯然不實在云云，均非可採。
  3.綜上，被告庚○○侮辱公務員之犯行，已臻明確，洵堪認定
    。
(二)新舊法之比較適用：
    按刑法於94年1 月7 日修正，並於95年7 月1 日施行，而行
    為後法律有變更者，適用行為時之法律。但行為後之法律有
    利於行為人者，適用最有利於行為人之法律，刑法第2 條第
    1 項定有明文。
  1.按刑法第140 條第1 項之侮辱公務員罪，其法定刑為得科銀
    元100 以下罰金，依被告行為時之刑罰法律，即罰金罰鍰提
    高標準條例第1 條前段、修正前刑法第33條第5 款（規定罰
    金為1 元以上），並依現行法規所定貨幣單位折算新臺幣條
    例第2 條規定計、折算結果，前揭侮辱公務員罪其法定刑得
    科銀元1 元即新臺幣3 元以上、銀元100 元即新臺幣3,000
    元以下罰金。惟依據被告行為後之修正增訂刑法施行法第1
    條之1 第2 項：「九十四年一月七日刑法修正時，刑法分則
    編未修正之條文定有罰金者，自九十四年一月七日刑法修正
    施行後，就其所定數額提高為三十倍。但七十二年六月二十
    六日至九十四年一月七日新增或修正之條文，就其所定數額
    提高為三倍」，及刑法第33條第5 款將罰金刑修正為：「新
    臺幣一千元以上，以百元計算之」等規定，刑法第140 條第
    1 項其法定罰金刑之最高額雖未有變動，惟最低額已提高為
    新臺幣1,000 元以上。經比較新舊法結果，認適用被告行為
    時之舊法規定，對被告較為有利。
  2.被告行為時即修正前之刑法第41條第1 項前段規定：「犯最
    重本刑為五年以下有期徒刑以下之刑之罪，而受六個月以下
    有期徒刑或拘役之宣告，因身體、教育、職業、家庭之關係
    或其他正當事由，執行顯有困難者，得以一元以上三元以下
    折算一日，易科罰金。」，又行為時之易科罰金折算標準，
    修正前罰金罰鍰提高標準條例第2 條前段（現已刪除)規 定
    ，就其原定數額提高為100 倍折算1 日，則被告行為時之易
    科罰金折算標準，應以銀元300 元折算1日 ，經折算為新臺
    幣後，應以新臺幣900 元折算為1 日。惟95年7 月1 日修正
    公布施行之刑法第41條第1 項前段則規定：「犯最重本刑為
    五年以下有期徒刑以下之刑之罪，而受六個月以下有期徒刑
    或拘役之宣告者，得以新臺幣一千元、二千元或三千元折算
    一日，易科罰金。」經比較新舊法結果，認適用被告行為時
    之舊法規定，對被告較為有利。
  3.另刑法分則之罪，其罰金刑貨幣單位由銀元修正為新臺幣之
    法律適用，非屬法律變更，不生新舊法比較問題，而應適用
    刑法施行法第1-1 條（第1 項）規定，有臺灣高等法院暨所
    屬法院95年法律座談會刑事類提案第16號、第19 號 法律問
    題研究結論，可資參照，併附敘明。
(三)論罪科刑部分：
  1.核被告庚○○所為係犯刑法第140 條第1 項前段之侮辱公務
    員罪。
  2.又被告在高雄市政府前對於數名員警於依法執行職務時，同
    時以「小人」等語辱罵，係基於同一侮辱公務員犯意之行為
    ，且刑法第140 條第1 項之侮辱公務員罪處罰者，係妨害國
    家公務之執行，其被害法益為國家，並非公務員個人，故雖
    有數名執行公務之公務員遭當場侮辱，惟被害之國家法益仍
    屬單一，並無侵害數個法益之情事，仍屬單純一罪，僅成立
    侮辱公務員罪一罪。
  3.原審認本案事證明確，對被告庚○○侮辱公務員部分予以論
    罪科刑，固非無見，惟原判決認其與被告乙○○有共同之犯
    意聯絡，則有誤會（詳如下述），尚有可議之處，上訴人即
    被告庚○○上訴意旨否認侮辱員警，雖無理由，惟原判決既
    有前開瑕疵，自應由本院予以撤銷改判。
  4.爰審酌被告庚○○不知尊重國家之執行，對於執行職務之員
    警以「小人」等語辱罵，所為實有不該，且犯後否認犯行，
    態度難認良好，惟被告庚○○前無其他犯罪前科紀錄，有臺
    灣高等法院被告前案紀錄1 份在卷可稽，素行尚稱良好，並
    考量其犯罪之手段、動機、目的、教育程度、家庭經濟狀況
    等其他一切情狀，量處如主文所示之刑，並依修正前刑法第
    41條第1 項前段規定諭知易科罰金之折算標準，以示儆懲。
    又被告犯罪之時間為民國95年5 月22日，係在96年4 月24日
    以前，爰依中華民國九十六年罪犯減刑條例第2 條第1 項第
    3 款減為二分之一，並諭知易科罰金之折算標準。
貳、被告庚○○其餘被訴無罪、被告乙○○無罪部分：
一、聲請簡易判決處刑意旨略以：被告庚○○於95年5 月22日上
    午9 時38分許，駕駛宣傳車（未懸掛車牌）搭載被告乙○○
    ，前往高雄市苓雅區○○○路2 號「高雄市政府辦公大樓」
    前，以擴音器朝上開辦公大樓播放建國理論，影響高雄市政
    府員工辦公，嗣高雄市政府警察局苓雅分局民權路派出所所
    長甲○○帶領同仁前往現場處理及勸導時，庚○○及乙○○
    2 人不但拒絕出示證件以供身分查核，且於公務員依法執行
    職務時，當場共同基於侮辱公務員之犯意聯絡，出言辱罵警
    員：「你們這些小人，哪有資格叫我們提出證件」等語（被
    告庚○○所涉侮辱公務員罪嫌，業經認定如上）。又於警員
    依法請2 人前往派出所配合身分查核時，在派出所與執行職
    務之警員發生拉扯，庚○○並另基於妨害公務及傷害人之身
    體之犯意，突然揮手攻擊甲○○腿部，甲○○出手防衛，致
    甲○○受有左手食指血腫之傷害。因認被告乙○○亦共同涉
    犯刑法第140 第1 項前段之侮辱公務員罪嫌，被告庚○○則
    另涉有刑法第犯刑法第135 條第1 項之對公務員依法執行職
    務時施強暴脅迫罪嫌、同法第277 條第1 項之傷害罪嫌云云
    。
二、按犯罪事實應依證據認定之，無證據不得認定犯罪事實；又
    不能證明被告犯罪者，應諭知無罪之判決，刑事訴訟法第15
    4 條第2 項及第301 條第1 項分別定有明文。次按刑事訴訟
    法上所謂認定犯罪事實之證據，係指足以認定被告確有犯罪
    行為之積極證據而言，如未能發現相當證據或證據不足以證
    明，自不能以推測或擬制之方法，以為裁判基礎，最高法院
    29年上字第310 5 號及40年台上字第86號分別著有判例可資
    參照。再刑事訴訟上證明之資料，無論其為直接或間接證據
    ，均須達於通常一般之人均不致有所懷疑，而得確信其為真
    實之程度，始得據為有罪之認定，若關於被告是否犯罪之證
    明未能達此程度，而有合理懷疑之存在，致使無從形成有罪
    之確信，根據「罪證有疑，利於被告」之證據法則，即不得
    遽為不利被告之認定，亦有最高法院76年度臺上字第4986號
    判例可資參照。
三、本件公訴人認被告乙○○、庚○○涉犯上開罪嫌，無非以(1)
    證人甲○○於偵查中之證述、(2)被告告庚○○於偵查中自陳
    ：當時警察要抓伊，伊很反彈，就用手揮一下等語、(3)永康
    診所診斷證明書1 份、(4)照片4 幀等證物為其論據。訊據乙○○固坦承曾於案發之際與庚○○共同駕車前往高雄市政府
    辦公大樓前，以車上擴音器宣揚建國理論之事實（見本院簡
    上卷第32頁），惟堅決否認有何侮辱公務員之犯行，辯稱：
    我沒有對員警說「你們這些小人，哪有資格叫我們提出證件
    」等語；另被告庚○○雖坦承案發當日在派出所內確有揮手
    的動作之事實，惟堅決否認有何傷害、妨害公務之犯行，辯
    稱：當時係因甲○○在派出所內曾抓住其手腳，揮手只是一
    個掙脫的動作，不是要攻擊甲○○等語（見本院簡上卷第98
    頁）。經查：
(一)被告乙○○涉犯侮辱公務員罪部分：
  1.被告乙○○於案發當日在高雄市政府辦公大樓前，並未出言
    辱罵在場執勤員警之事實，業據證人即到場處理之員警己○○、丙○○、丁○○於本院審理時證述在卷，證人己○○證
    稱：被告乙○○在另一邊，我沒有聽到他說「小人」之類的
    話等語；證人丙○○則證稱：我印象中沒有聽到被告乙○○
    有罵「小人」，在高雄市政府辦公大樓前都是庚○○發言較
    多等語；證人丁○○復證稱：在高雄市政府現場時我沒有聽
    乙○○有辱罵員警，當時距離被告庚○○、乙○○都很近，
    只有二、三步而已等語（見本院卷第82頁、108 頁、第125-
    126 頁），是被告乙○○於案發當日在高雄市政府前，並未
    對在場執勤之員警出言辱罵之事實，堪可認定。
  2.又證人丁○○另證稱：我聽到被告庚○○講「小人」這句話
    時，當時乙○○是坐在車上，沒有下車，他沒有說什麼，也
    沒有任何動作等語（見本院卷第126 頁），是被告乙○○雖
    與被告庚○○共同駕車前往高雄市政府前，以車上擴音器宣
    揚建國理念，惟被告乙○○於被告庚○○出言辱罵員警之際
    ，既未有何迴護或出聲幫腔之舉動，即難認被告乙○○與之
    就辱罵在場員警之犯行，有何共同之犯意聯絡。
(二)被告庚○○涉犯妨害公務、傷害罪部分：
  1.被告庚○○為警帶回民權路派出所後，其坐在派出所椅子上
    時，員警甲○○曾以雙手抓住被告庚○○之雙手，而由另一
    名女警自被告庚○○嗣褲子前方口袋拿出口袋內物品，…嗣
    甲○○再以右手拉住被告庚○○左腳的褲管底部，將之拉往
    甲○○所在的方向等情，業經本院勘驗案發當日員警所拍攝
    之蒐證光碟，並製有勘驗筆錄1 份在卷可憑（見本院簡上卷
    第44頁）。是被告庚○○之手腳既曾遭甲○○壓制，其因而
    略加掙扎，並於壓制解除後立即揮手拒絕甲○○再對其實施
    壓制舉動，亦屬人情之常，尚難單憑被告庚○○於遭甲○○
    壓制手腳後，以右手朝甲○○左大腿方向揮擊一下，即認被
    告庚○○有何妨害公務、傷害之犯意。
  2.又被告庚○○甩開甲○○雙手後，光碟影像雖呈現庚○○有
    以右手朝甲○○左大腿方向揮擊，然並未擊中甲○○之左手
    之事實，亦有前開勘驗筆錄足證（見本院簡上卷第44頁）。
    是被告庚○○雖有以手朝甲○○之方向揮擊一下，但未有證
    據足證已擊中甲○○身體之任何部位，而傷害罪並未處罰未
    遂犯，故亦不能對被告庚○○以傷害罪相繩。另按刑法第13
    5 條之妨害公務罪，須對於公務員依法執行職務時，施以強
    暴迫脅，始足當之，而本件縱認被告庚○○在受警員壓制後
    ，以其右手朝甲○○左大腿方向揮擊一下，然既無證據顯示
    曾擊中甲○○身體任何部位，即難認有何對甲○○施以何強
    暴之行為。再者，前開蒐證光碟僅有蒐證畫面，因故未能同
    時錄下聲音之事實，復有前開勘驗筆錄可佐（見本院簡上卷
    第43頁），尚難認被告蔡梅於揮動右手之同時，曾對甲○○
    施以何言詞脅迫之行為。因而，既無法證明被告庚○○曾對
    甲○○施以何強暴、脅迫之行為，自亦不能對被告庚○○以
    妨害公務罪相繩。
  3.另雖證人甲○○於偵查及本院審理中均證稱：被告庚○○揮
    手往我的腿部打擊，我有防禦的動作，並出手和庚○○拉扯
    ，整個情況狀控制後，我發現我的手指有受傷，嗣後我有去
    驗傷，有驗傷證明等語（見95年度偵字第14352 號卷第16頁
    、本院簡上卷第91頁），且其左手食指受有0.2 乘以0.2 公
    分之傷害，復有永康診所驗傷診斷證明書1 紙足佐（見前揭
    警卷第15頁）。然被告庚○○揮手之動作並未擊中甲○○左
    手部位，已如上述，而甲○○見被告庚○○揮手後，復以右
    手抓住庚○○之頸部，並將被告庚○○壓制在椅子扶手上，
    左手又對庚○○加以壓制之事實，亦有蒐證光碟之勘驗筆錄
    1 份可憑，顯見甲○○左手食指所受之傷害，應係在壓制被
    告庚○○之過程中所致，惟尚難憑此即為不利被告庚○○之
    認定。
四、綜上，本件公訴人所舉之證據，不足以證明被告乙○○有何
    侮辱公務員之犯行、被告庚○○有何涉犯妨害公務、傷害之
    犯行，且本院復查無其他積極證據，足資認定公訴意旨所論
    列之犯罪事實屬實，揆諸前開說明，既不能證明被告2 人此
    部分之犯罪，依法自應為無罪之諭知。原審未察，遽對被告
    乙○○涉犯侮辱公務員之犯行、被告庚○○另涉犯妨害公務
    及傷害之犯行，論罪科刑，均有未洽，被告2 人此部分上訴
    意旨，為有理由，本院應將原審判決撤銷，而為被告乙○○
    無罪、庚○○此部分傷害及妨害公務部分之諭知。
五、另按檢察官聲請以簡易判決處刑之案件，經法院認為有第45
    1 條之1 第4 項但書之情形者，應適用通常訴訟程序審判之
    ，刑事訴訟法第452 條定有明文。又按對於簡易判決之上訴
    ，準用刑事訴訟法第3 編第1 章及第2 章之規定，管轄第2
    審之地方法院合議庭受理簡易判決上訴案件，應依通常程序
    審理。其認案件有刑事訴訟法第452 條之情形者，應撤銷原
    判決，逕依通常程序為第一審判決，法院辦理刑事訴訟簡易
    程序案件應行注意事項第14項亦定有明文。本件原審依承辦
    檢察官聲請簡易判決處刑，分別對被告乙○○以侮辱公務員
    罪、對被告庚○○以妨害公務、傷害罪，論罪科刑，經本院
    撤銷原判決，改判被告乙○○無罪、被告庚○○傷害及妨害
    公務部分無罪，均詳如前述，足認檢察官聲請簡易判決處刑
    為不適當，而有刑事訴訟法第451 條之1 第4 項但書第3 款
    之情形，故依前揭規定，應由本院合議庭逕依通常程序審理
    後，自為第一審判決，檢察官如不服本判決，仍得於法定上
    訴期間內，向管轄之第2 審法院就此部分提起上訴，附此敘
    明。
據上論斷，應依刑事訴訟法第455 條之1 第1 項、第3 項、第36
9 條第1 項前段、第364 條、第299 條第1 項前段、第301 條第
1 項，刑法第2 條第1 項前段、刑法第140 條第1 項前段、修正
前第41條第1 項前段，修正前罰金罰鍰提高標準條例第1 條前段
、刑法施行法第1 條之1 ，中華民國九十六年罪犯減刑條例第2
條第1項第3款、第7條，判決如主文。
中　　華　　民　　國　　96　　年　　7 　　月　　18　　日
                  刑事第八庭    審判長法　官  李政庭
                                      法　官  王俊彥
                                      法  官  李育信
以上正本證明與原本無異。
庚○○侮辱公務員部分，不得上訴。
乙○○、庚○○其餘被訴無罪部分得上訴。
部分如不服本判決應於收受送達後10日內向本院提出上訴書狀，
其未敘述上訴之理由者並得於提起上訴後10日內向本院補提理由
書（均須按他造當事人之人數附繕本）。
中　　華　　民　　國　　96　　年　　7 　　月　　18　　日
                                      書記官  廖佳玲
附錄本判決論罪科刑法條
中華民國刑法第140條
（侮辱公務員公署罪）
於公務員依法執行職務時，當場侮辱，或對於其依法執行之職務
公然侮辱者，處6 月以下有期徒刑、拘役或1 百元以下罰金。
對於公署公然侮辱者亦同。
